【裁判字號】    94,訴,1895
【裁判日期】    950227
【裁判案由】    毒品危害防制條例
【裁判全文】
臺灣彰化地方法院刑事判決              94年度訴字第1895號
公  訴  人  臺灣彰化地方法院檢察署檢察官
被      告  甲○○
上列被告因違反毒品危害防制條例案件，經檢察官提起公訴（94
年度毒偵字第5088號），被告於本院準備程序中就被訴事實為有
罪之陳述，經本院裁定依簡式審判程序審理，判決如下：
    主  文
甲○○連續施用第一級毒品，累犯，處有期徒刑壹年貳月；又施
用第二級毒品，累犯，處有期徒刑柒月；應執行有期徒刑壹年捌
月。
    事  實
一、甲○○前於民國91年1月22日，因施用第1級毒品案件，經本
    院判處有期徒刑7月確定；又於92年6月28日，再因施用第1
    、2級毒品案件，經本院分別判處有期徒刑1年、6月，並定
    應執行刑為有期徒刑1年5月確定，上開2案經接續執行而於
    92年5月26日入監執行後，迄94年3月12日縮刑期滿執行完畢
    。又其於90年間因施用毒品案件，經本院裁定令入戒治處所
    施以強制戒治後，於92年5月25日執行完畢釋放。詎其仍不
    知悔改，未能戒除毒癮，於前揭強制戒治處分執行完畢釋放
    後5年內，各基於施用第1級毒品海洛因之概括犯意及施用第
    2級毒品甲基安非他命之犯意，自94年4月間某日起至同年9
    月2日某時止，在其位於彰化縣福興鄉○○村○○街40之1號
    住處，以將海洛因摻水後再以針筒注射之方式，連續施用第
    1級毒品海洛因多次，1天施用2至3次；另於94年9月20日某
    時，亦在上開處所，以將甲基安非他命置於玻璃球吸食器內
    再以火燒烤，使產生煙霧後吸食之方式，施用第2級毒品甲
    基安非他命1次。嗣於94年9月22日20時許，警方在彰化縣大
    村鄉○○路○段177號「伊都汽車旅館」115號房拘提另涉犯
    毒品案件之黃金山時，因同處一室，經甲○○之同意後採尿
    送驗，結果其尿液呈嗎啡及甲基安非他命陽性反應，始悉上
    情。
二、案經彰化縣警察局員林分局報請臺灣彰化地方法院檢察署檢
    察官偵查起訴。
    理  由
一、上開事實，業據被告甲○○於本院審理時坦承不諱，且被告
    於94年9月22日經其同意後採集之尿液，經送彰化縣衛生局
    檢驗結果，其尿液確呈嗎啡及甲基安非他命陽性反應，此有
    彰化縣衛生局於94年10月3日出具之煙毒尿液檢驗成績書暨
    彰化縣警察局員林分局委託檢驗尿液與真實姓名對照單各1
    紙等附卷可稽，嗣本院再將上開尿液送請詮昕科技股份有限
    公司以更精確之氣相層析質譜儀（GC\MS）法進行複驗，其
    尿液仍呈嗎啡及甲基安非他命陽性反應，此亦有詮昕科技股
    份有限公司94年11月17日出具之濫用藥物尿液檢驗報告1紙
    在卷可佐，被告自白核與事實相符。又被告前於90年間，曾
    因施用毒品案件，經本院裁定令入戒治處所施以強制戒治後
    ，於92年5月25日執行完畢釋放，有臺灣彰化地方法院檢察
    署刑案資料查註紀錄表及臺灣高等法院被告前案紀錄表等附
    卷可據，被告於上述強制戒治處分執行完畢釋放後5年內再
    施用第1、2級毒品，其事證明確，犯行洵堪認定，自應依法
    論科。
二、核被告所為，係犯毒品危害防制條例第10條第1項、第2項之
    施用第1、2級毒品罪。被告於施用前持有第1級毒品海洛因
    及第2級毒品甲基安非他命之低度行為，各為施用之高度行
    為所吸收，不另論罪。被告先後多次施用第1級毒品之犯行
    ，時間緊接，顯係基於概括之犯意，而觸犯構成要件相同之
    罪名，應依連續犯規定論以一罪，並加重其刑。又被告於94
    年9月18日晚間11時許該次施用後至同年月20日某時止，期
    間多次施用第1級毒品之犯行，雖未經起訴，然因與已起訴
    且經認定之犯罪事實具連續犯之裁判上一罪關係，為起訴效
    力所及，基於審判不可分，本院自應併予審理。被告所犯上
    開2罪，犯意各別，行為互殊，應予分論併罰。再查，被告
    前於91年1月22日，因施用第1級毒品案件，經本院判處有期
    徒刑7月確定；又於92年6月28日，再因施用第1、2級毒品案
    件，經本院分別判處有期徒刑1年、6月，並定應執行刑為有
    期徒刑1年5月確定，上開2案經接續執行而於92年5月26日入
    監執行後，迄94年3月12日縮刑期滿執行完畢，有前揭臺灣
    彰化地方法院檢察署刑案資料查註紀錄表及臺灣高等法院被
    告前案紀錄表等在卷可按，其受此有期徒刑執行完畢後，5
    年以內再犯有期徒刑以上之罪，應依累犯規定，就施用第1
    級毒品部分遞加重其刑，施用第2級毒品部分加重其刑。爰
    審酌被告之品行、犯罪之動機、目的、施用毒品係自戕身心
    ，且曾因施用毒品而送強制戒治處分，並因施用毒品案件甫
    經判決確定且執行完畢，猶不知悔改，未能戒除毒癮，竟又
    再度施用第1、2級毒品，顯乏禁絕毒害之決心暨其犯後尚知
    坦承犯行等一切情狀，各量處如主文所示之刑，並定應執行
    刑，以示懲儆。
據上論斷，應依刑事訴訟法第273條之1第1項、第299條第1項前
段，毒品危害防制條例第10條第1項、第2項，刑法第11條前段、
第56條、第47條、第51條第5款，判決如主文。
本案經檢察官洪英丰到庭執行職務。
中    華    民    國    95    年    2     月    27    日
                  刑事第二庭          法  官  王義閔
以上正本證明與原本無異。
如不服本判決，應於判決送達後10日內，向本院提出上訴狀（須
附繕本）。
中    華    民    國    95    年    2     月    27    日
                                      書記官  詹國立
毒品危害防制條例第10條
施用第一級毒品者，處 6 月以上 5 年以下有期徒刑。
施用第二級毒品者，處 3 年以下有期徒刑。


司法院資訊處製作；財團法人民間司法改革基金會備份。
